臺灣士林地方法院民事裁定
110年度小上字第120號
上  訴  人  李芯瑜即李旭渟

被上訴人    兆豐產物保險股份有限公司即中國產物保險股份有
            限公司

法定代理人  游建烽  


上列當事人間請求清償借款事件，上訴人對於民國110年10月21
日本院士林簡易庭110 年度士小字第1379號第一審判決，提起上
訴，本院裁定如下：
    主  文
上訴駁回。
第二審訴訟費用新臺幣壹仟伍佰元由上訴人負擔。
    理  由
一、按對於小額程序之第一審裁判上訴，非以其違背法令為理由
    ，不得為之。其上訴狀應記載上訴理由，表明下列各款事項
    ：㈠原判決所違背之法令及其具體內容；㈡依訴訟資料可認
    為原判決有違背法令之具體事實，民事訴訟法第436 條之24
    第2 項、第436 條之25分別定有明文。且依同法第436 條之
    32第2 項準用第468 條規定，判決不適用法規或適用不當者
    ，為違背法令，而判決有同法第469 條所列各款情形之一者
    ，為當然違背法令。是當事人對於小額程序第一審判決提起
    上訴，如依同法第468 條規定，以該判決有不適用法規或適
    用法規不當為理由時，其上訴狀或理由書應有具體之指摘，
    並揭示該法規之條項或其內容，若係成文法以外之法則，應
    揭示該法則之旨趣，倘為司法院解釋，則應揭示該解釋之字
    號或其內容；如以同法第469 條所列各款情形為理由時，其
    上訴狀或理由書，則應揭示合於該條款之事實。
二、本件訴訟標的金額為新臺幣（下同) 10萬元以下，原審乃依
    小額訴訟程序審理，判決命上訴人應給付被上訴人2萬3,828
    元，及其中2萬3,134元自民國97年1月11日起至清償日止，
    按年息百分之16計算之利息；上訴人應給付被上訴人2萬3,6
    78元，及其中2萬2,988元自97年1月11日起至清償日止，按
    年息百分之16計算之利息。上訴人對於該小額訴訟第一審判
    決不服，提起上訴。其上訴意旨略以：伊於110年7月間寫了
    存證信函告知無法去開庭，卻無人告知該存證信函無效，且
    伊曾告知被上訴人之業務員稱無錢償還，該業務員回稱沒關
    係，為何現在判罰錢及利息等語。核其上訴理由，僅係就原
    審所為訴訟指揮、事實認定、證據取捨加以指摘，未具體表
    明原判決所違背之法令、法則或司法院解釋之字號或具體內
    容為何，亦未表明原判決有何合於民事訴訟法第469條所列
    各款當然違背法令，及依訴訟資料可認為原判決有違背法令
    之具體事實。從而，上訴人提起本件上訴，既未依法表明上
    訴理由，揆諸前揭規定及說明，其上訴難認為合法，爰裁定
    駁回其上訴，並確定如主文所示金額之訴訟費用由上訴人負
    擔。
三、據上論結，依民事訴訟法第436條之32第1項、第2項、第444
    條第1項前段、第436條之19第1項、第95條、第78條，裁定
    如主文。
中    華    民    國   111    年    1    月    18     日
              民事第一庭審判長法  官 蕭錫証
　　　　　　　　　　　　　　　法  官 林宜靜
　　　　　　　　　　　　　　　法  官 徐文瑞
以上正本係照原本作成。
本件裁定不得抗告。　
中　　華　　民　　國　　111 　年　　1 　　月　　18　　日
                              書記官  朱亮彰